【裁判字號】    95,交聲,368
【裁判日期】    950814
【裁判案由】    違反道路交通管理處罰條例聲明異議
【裁判全文】
臺灣士林地方法院交通事件裁定         95年度交聲字第368號
原處分機關  臺北市交通事件裁決所
異  議  人
即受處分人  羅鶴湯瑪斯（Loher Thomas Othmar）
送達代收人  趙福安
上列異議人即受處分人因違反道路交通管理處罰條例案件，對於
臺北市交通事件裁決所中華民國95年4 月21日所為之處分（原處
分案號：北市裁二字第裁22─AEB372256 號）聲明異議，本院裁
定如下：
    主  文
異議駁回。
    理  由
一、按道路交通安全規則第90條規定，駕駛人駕駛汽車，應遵守
    道路交通標誌、標線、號誌之指示。又按汽車駕駛人，駕駛
    汽車不遵守道路交通標誌、標線、號誌之指示者，處新臺幣
    （下同）900 元以上1,800 元以下罰鍰，並記違規點數1 點
    ，道路交通管理處罰條例第60條第2 項第3 款、第63條第1
    項第1 款分別定有明文。
二、原處分意旨略以：異議人即受處分人羅鶴湯瑪斯（ Loher
    Thomas Othmar ）駕駛車牌0260—AA號自用租賃小客車於94
    年9 月16日7 時45分許行經台北市○○○路時，經台北市政
    府警察局中山分局舉發「不遵守道路交通標誌、標線、號誌
    之指示而逕行行駛於大客車專用道（07點至09點新生、濱江
    民族匝道封閉，僅供大客車專用，假日除外）」之違規情事
    ，爰依道路交通管理處罰條例第60條第2 項第3 款之規定，
    處罰鍰新臺幣900 元，並依同條例第63條第1 項第1 款規定
    記違規點數1 點等語。
三、異議人雖不否認曾於前揭時、地使用該大客車專用車道之情
    事，然對前開地點設置之「上午07點時到09點時段僅供大客
    車專用道」之標誌有所爭執，爰具狀聲明異議，意旨略以：
    異議人羅鶴湯瑪斯係在台灣工作之外國人士且不識中文，案
    發當日經由新生高架橋下民族東路出口匝道而行駛於新生北
    路時，經警舉發「不遵守道路交通標誌、標線、號誌之指示
    而於上午07時到09時逕行行駛於僅供大客車專用車道」之違
    規情事，因該道路交通標誌設備僅有中文標示卻無英文標示
    以利外國籍道路使用人辨識與遵守，故不服執勤警員對不識
    中文之外國人士即異議人羅鶴湯瑪斯開罰，爰聲明異議，請
    求撤銷原處分云云。
四、經查，異議人羅鶴湯瑪斯（Loher Thomas Othmar ）對於其
    在前揭時、地駕駛車牌0260—AA號自用租賃小客車於94年9
    月16日7 時45分許行經台北市○○○路時，經台北市政府警
    察局中山分局舉發「不遵守道路交通標誌、標線、號誌之指
    示而逕行行駛於大客車專用道（07點至09點新生、濱江民族
    匝道封閉，僅供大客車專用，假日除外）」之違規情事不爭
    執，並有舉發違反道路交通管理事件通知單1 紙在卷足憑。
    按有關道路交通管理之實際標誌、標線、管制方法、手段，
    乃行政機關依其職權所為裁量之行政措施或處分，除有重大
    、明顯瑕疵或其他違法情形外，尚非本院所得任意指摘或變
    更。又外國用路人在本國領域內駕駛車輛、使用交通設施，
    本即有瞭解本國相關交通法令、號誌、標誌、標線之義務，
    自不得以其不識中文或對於交通法規不熟悉為免責依據，從
    而異議人對前述違規情事縱以前開情詞置辯仍委不足採，是
    異議人即受處分人顯有不遵守道路交通標誌指示之違規行為
    ，堪以認定。異議人辯稱前開相關標誌、號誌等設施未設有
    英文標示之不當致其違規行駛於該大客車專用道云云，顯係
    飾卸之詞，不足採取，從而原處分機關據以援引上開規定，
    裁處罰鍰新台幣900 元及記違規點數1 點，並無不當。本件
    異議為無理由，應予駁回。
據上論斷，應依道路交通案件處理辦法第19條，裁定如主文。
中    華    民    國    95    年     8    月    14   日
                  交通法庭法  官  張國棟
以上正本證明與原本無異。
如不服本裁定，應於送達後5 日內，向本院提出抗告狀。
                          書記官  陳如玲
中    華    民    國    95    年    8     月    15    日


司法院資訊處製作；財團法人民間司法改革基金會備份。
